臺灣高等法院交通事件裁定　　　　　 100年度交抗字第1075號
抗　告　人
即受處分人　廖炳欽
上列抗告人因違反道路交通管理處罰條例案件，不服臺灣桃園地
方法院，中華民國100年7月28日所為裁定（100年度交聲字第461
號，原處分案號：交通部公路總局新竹區監理所桃園監理站100
年6月9日桃監裁字第裁52-DB0000000號），提起抗告，本院裁定
如下：
    主  文
抗告駁回。
    理  由
一、原裁定意旨略以：受處分人廖炳欽於民國100年4月11日凌晨
    4時50分許，駕駛車號933-GNS號重型機車，行經桃園縣大園
    鄉台15線與台4線口，因「闖紅燈（直行外社到竹圍）」之
    違規行為，經警察鳴笛示意，受處分人並未停車而又轉台4
    線再左轉台15線往大園方向行駛，警察尾隨至海口廟前（台
    15線與桃23線路口）當場舉發。原處分機關依道路交通管理
    處罰條例第53條第1項、第63條第1項第3款等規定，裁處受
    處分人罰鍰新臺幣1,800元，並記違規點數3點。受處分人雖
    辯稱：其所經路線與警察開始罰單之路線不符，請拿出事證
    云云。惟前揭違規事實，迭經舉發警察即證人廖宇程、證人
    即陪同巡邏警察程冀沄於原審證述明確，該二人證述情節均
    大致相符，又觀諸二人各自繪製受處分人闖紅燈後行駛路徑
    ，證人所指受處分人違規地點一致，受處分人所辯，非可採
    信。原處分機關所為裁罰，核無違誤，受處分人之異議為無
    理由，應予駁回等語。
二、抗告人即受處分人廖炳欽抗告意旨略稱：伊並無闖紅燈，且
    原審認定有諸多疑點：警察所舉發闖紅燈處，與受處分人
    所陳路線不符。警察所在位置距離受處分人遭指違規處，
    相距至少有130公尺，是否能看見受處分人，即非無疑。
    舉發時受處分人已當場表示不服，為何警察未保留行車紀錄
    器或路口監視器存檔，亦令人懷疑云云。
三、經查：
  (一)按汽車行駛至交岔路口，其行進、轉彎應遵守燈光號誌；又
    汽車駕駛人，行經有燈光號誌管制之交岔路口闖紅燈者，處
    新臺幣一千八百元以上五千四百元以下之罰鍰；另汽車駕駛
    人有道路交通管理處罰條例第五十三條之情形者，除依原條
    款處罰鍰外，並記違規點數3點，道路交通安全規則第102條
    第1項第1款、道路交通管理處罰條例第53條第1項、第63條
    第1項第3款分別定有明文。
  (二)受處分人違規事實，業經證人即舉發警察廖宇程於原審證稱
    ：「（請陳述舉發的經過？）當時我跟一名學長在執行巡邏
    勤務，當時我們在台4線跟台15線的交叉路口，那時候已經
    很晚了，都沒有車，我們遠遠的看到受處分人從竹圍大橋那
    邊過來，當時因為我跟我學長在那邊要告發違規，所以我們
    就有特別注意，我們當時就看到受處分人紅燈就直接過來，
    因為我們站的這邊是綠燈。我駕車載著學長尾隨受處分人，
    示意受處分人停車，中間受處分人有一段時間沒有停車，直
    到開到台15、23線口，受處分人才停車。當時我們一下車，
    還沒有跟受處分人表明我們要幹嘛之前，受處分人就先跟我
    們講說『我沒有闖紅燈，你們要幹嘛』，我們就當下告訴受
    處分人他在哪個路口有闖紅燈，我們要依處罰條例第53條第
    1項要舉發他，他不願意配合，就恐稱要找議長、副議長，
    我們還是依規定告發他，受處分人不願意簽名，但是我們還
    是把罰單寄給他」、「（當時是凌晨4點多左右？）是的」
    、「（你會不會看錯人？）因為都沒有車，只有受處分人一
    台車」、「（跟你站在一旁執行巡邏勤務的學長也有看到受
    處分人違規的情形？）是的」等語明確（見原審卷第18頁反
    面至第19頁）。再證人即陪同巡邏警察程冀沄於原審證稱：
    「（你在100年4月11日是不是有負責執行交通的勤務工作？
    ）有負責執行巡邏勤務」、「（當天只有你一個人負責執行
    勤務？）當天還有一個警員廖宇程」、「（當天你們在執行
    勤務時有看到有人有交通違規的情事？）是的」、「（請說
    明經過？）當時我們是停在台4線與台15線路口，對方是駕
    駛機車從外側方向走台15線往竹圍街，闖的是台15跟竹圍街
    口的那個紅綠燈，右轉往漁港方向行駛」、「（你看到違規
    情形如何舉發？）不是我告發的。我先攔他，一攔到台15跟
    桃23線路口，受處分人才停車，停車之後，我同事告知他違
    規事實之後，他辯解說他沒有」、「（當天是凌晨4點多左
    右舉發的？）我服的是4點到6點的巡邏勤務」、「（你們有
    沒有可能看錯？）當天路上都沒有車」、「（你們站的位置
    那麼遠，你看得到受處分人？）因為晚上只有那個紅綠燈」
    、「（當時那邊有沒有路燈？）我們停車的對面有路燈，晚
    上看得很清楚，我們當好站在兩個路口的中間」、「（所以
    當時你看到受處分人闖紅燈時，你就馬上沿著你畫箭頭的部
    分開過來？）是的」、「（你們怎麼追？）我們是跟著違規
    車子走。（所以很清楚違規車的行進方向？）是的」等語明
    確（見原審卷第24頁至第26頁反面），就上開證述內容相互
    勾稽，大致相符，尚無違反經驗或論理法則之處，且細觀證
    人廖宇程、程冀沄於原審當庭就受處分人所提供之圖各自繪
    製受處分人闖紅燈之地點及行徑路線，均屬一致，證人廖宇
    程、程冀沄均證述執行勤務該時段沒有車，僅有受處分人一
    人有違規情形，且其等見受處分人闖紅燈後，即駕車跟隨一
    段路程後，受處分人方經警攔停等情，警察理應無錯看或誤
    認之情，受處分人空言質疑警察可能看錯，要無可採。
  (三)抗告意旨另謂：警察未保留行車紀錄器或路口監視器存檔，
    令人懷疑云云。惟舉發警察廖宇程與陪同巡邏警察程冀沄係
    在場目擊證人，其到庭具結擔保供述之真實性，不得徒以證
    人等係舉發或在場警察，而抹煞其訴訟上所具之證人資格，
    縱舉發警察廖宇程未就行車記錄器或路口監視器所拍攝受處
    分人違規之畫面予以保留，對於證據之保留容有疏忽，然本
    件違規、舉發過程既經證人廖宇程、程冀沄分別到庭具結作
    證，更係以刑事責任擔保證言之真實性，復參諸證人程冀沄
    證述：「（你跟廖警員是否很熟？）同事兩年左右」、「（
    熟不熟？）不算很熟，年紀差那麼多。（所以只是跟他配合
    執行勤務而已？）是的」、「（你會將沒有看到的事情，故
    意說成有，而誣指受處分人？）不會，單子也不是我告發的
    ，我誣賴他沒有意義」、「（你在收到開庭通知之前，廖警
    員有跟你聯絡？）沒有」等語綦詳（見原審卷第27頁）。稽
    諸一般執勤警察之專業訓練而言，對於有關職務事項之觀察
    程度，遠較一般人更為專注，則上開證人相互間並無互動往
    來，更足認定證人廖宇程、程冀沄之證言自具相當之真實性
    ，應可採信。
  (四)又證人廖宇程、程冀沄對於違規情節之描述以及各自繪製受
    處分人闖紅燈後行駛之路徑，且舉發警察廖宇程於舉發通知
    單載明違規事實為闖紅燈（自行外社到竹圍）等節，綜合以
    觀，受處分人由台15線外社往竹圍方向，行經桃園縣大園鄉
    台15線與台4線口時闖紅燈之違規事實，要屬無疑。至受處
    分人平日行車路線為何，核與受處分人違規事實之有無並無
    關連，尚難採為有利於受處分人之認定。
四、綜上所述，受處分人有駕車行經有燈光號誌管制之交岔路口
    闖紅燈之違規行為，事證明確，原裁定以原處分並無違誤而
    予維持，駁回受處分人之聲明異議，核無不合。受處分人猶
    執前詞提起抗告，指摘原裁定不當，為無理由，應予駁回。
據上論斷，應依道路交通事件處理辦法第25條，刑事訴訟法第41
2條，裁定如主文。
中    華    民    國   100    年    9     月    1     日
                  刑事第十七庭審判長法  官  王炳梁
                                    法  官  陳世宗
                                    法  官  周明鴻
以上正本證明與原本無異。
不得再抗告。
                                    書記官  郭彥琪
中    華    民    國   100    年    9     月    1     日